臺灣臺中地方法院刑事判決　　　　　　　　　　　　九十年度易字第三二三五號
　　公　訴　人　臺灣臺中地方法院檢察署檢察官
　　被　　　告　甲○○
右列被告因竊盜案件，經檢察官提起公訴 (九十年度偵字第一三０四八號)， 本院判
決如左：
    主      文
甲○○攜帶兇器竊盜，累犯，處有期徒刑捌月。
    事      實
一、甲○○於民國（下同）八十四年間曾因妨害自由案件，經本院判處有期徒刑四月
    確定，於八十四年十一月二十二日執行易科罰金完畢，猶不知悔改，復意圖為自
    己不法之所有，於八十八年六月十九日晚上十時許，在台中縣潭子鄉○○路○段
    三九八號前，持客觀上足以對人之生命、身體、安全構成威脅，而具有危險性之
    一字型螺絲起子乙支（長約十五公分）以撬開車門方式，竊取丙○○所有停放該
    處之車牌號碼ＲＷ－七六六三號自用小客車乙輛，得手後供己使用。嗣於八十八
    年六月二十四日上午十一時三十分許，甲○○駕駛上開自用小客車途經台中縣豐
    原市○○路二三六號前時，為警查獲。
二、案經臺中縣警察局霧峰分局報請臺灣臺中地方法院檢察署檢察官偵查起訴。
    理      由
一、前開犯罪事實，業據被告甲○○於警訊時及偵查中坦承不諱，核與被害人丙○○
    於警訊時指述失竊之情節相符，並有車輛車牌失竊資料個別查詢報表及物領據
    各乙紙附卷可稽。雖被告於本院審理時辯稱：伊是與乙○○共同竊取該車，曾將
    此事告知友人丁○○，而丁○○亦曾見過伊與乙○○駕駛該車等語，惟查被告於
    警訊及偵查中均供承係其持一字型螺絲起子以撬開車門方式竊取該車，並未提及
    有何與他人共同竊取之情事，且證人乙○○到庭否認有與被告共同竊取該車，又
    證人丁○○到庭結稱：伊未曾見過被告或乙○○駕駛該車等語，亦與被告上開所
    辯未合，是被告辯以乙○○參與竊取該車云云，尚不足採。事證明確，被告犯行
    堪以認定。
二、查被告持以行竊之一字型螺絲起子，長約十五公分，已據其供明在卷，該螺絲起
    子在客觀上足以對人之生命、身體、安全構成威脅，而具有危險性，自屬兇器之
    一種。核被告所為，係犯刑法第三百二十一條第一項第三款之攜帶兇器竊盜罪。
    次查被告於八十四年間曾因妨害自由案件，經本院判處有期徒刑四月確定，於八
    十四年十一月二十二日執行易科罰金完畢，有台灣高等法院被告全國前案紀錄表
    附卷可按，其於五年以內再犯有期徒刑以上之本罪，為累犯，依法應加重其刑。
    爰審酌被告犯罪之動機、目的、手段、犯罪所生危害及犯罪後態度等一切情狀，
    量處如主文所示之刑，以資懲儆。至於被告持以行竊之一字型螺絲起子乙支，被
    告否認為其所有，亦乏證據足認係被告所有，又未扣案，爰不予宣告沒收，併此
    敘明。
三、據上論斷，應依刑事訴訟法第二百九十九條第一項前段、刑法第三百二十一條第
    一項第三款、第四十七條，判決如主文。
中    華    民    國    九十一      年      一        月     二十一     日
                                    臺灣臺中地方法院刑事第三庭
                                        法  官  朱  光  國
右正本證明與原本無異。
如不服本判決，應於判決送達後十日內向本院提出上訴狀( 應附繕本 )，上訴於臺灣
高等法院臺中分院。
                                        書記官
中    華    民    國    九十一      年      一        月     二十二     日
刑法第三百二十一條第一項第三款：
犯竊盜罪而有左列情形之一者，處六月以上五年以下有期徒刑。
第三款：攜帶兇器而犯之者。
                                                                        Ａ
